【裁判字號】    92,上訴,456
【裁判日期】    920408
【裁判案由】    偽造文書等
【裁判全文】
臺灣高等法院高雄分院刑事判決                    九十二年度上訴字第四五六號
    上  訴  人
    即  被  告  乙○○
右上訴人因偽造文書等案件，不服臺灣高雄地方法院九十一年度訴字第三四一七號，
中華民國九十二年一月三十日第一審判決，提起上訴，本院判決如左：
    主  文
上訴駁回。
乙○○緩刑貳年。
    事實及理由
一、本案經本院審理結果，認第一審判決認事用法及量刑均無不當，應予維持，並引
    用如附件第一審判決書記載之事實、證據及理由。
二、上訴人即被告乙○○上訴意旨略以：上訴人與被害人甲○○原係朋友關係，因欠
    款急用，致一時糊塗，在未得甲○○同意下，以其名義向銀行申請補發及申辦信
    用卡以刷用，如今已深感悔悟，並積極籌措金錢，已於九十一年十一月及十二月
    間將所有信用卡欠款還清，盡力彌補所造成之損害，且上訴人犯案時年僅二十三
    歲，年輕識淺，而今已知所警惕，應不致再犯，目前上訴人已尋得正當之工作，
    任職於「友亨運動用品有限公司」擔任門市人員，所得雖屬不多，但亦表示上訴
    人痛改前非，勤奮向上之決心，懇請審酌上訴人並無前科，犯後並已深感後悔，
    坦承犯行，且已清償全部冒刷之信用卡欠款等情，給予上訴人自新之機會，從輕
    量刑並准予宣告緩刑等語。
三、經查，本件犯罪事實，迭據上訴人即被告乙○○於偵審中均坦認不諱，核與告訴
    人甲○○指訴之情節相符，復有富邦商業銀行股份有限公司、遠東國際商業銀行
    股份有限公司、華信安泰信用卡股份有限公司、台灣美國運通國際股份有限公司
    所函送之消費明細共三張、簽帳單影本共十張、補發帳單共十一張等在卷可資佐
    憑，事證至為明確。原審因而適用刑法第五十六條、第二百十六條、第二百十條
    、第三百三十九條第一項、第三百三十九條之二第一項、第五十五條、第四十一
    條第一項（原判決漏引，應予補正）、第二百十九條，罰金罰鍰提高標準條例第
    一條前段、第二條規定，並審酌被告偽冒其友甲○○之名義刷卡消費及預借現金
    ，危害金融交易秩序，影響甲○○之權益非淺，且所得金額已逾新台幣二十四萬
    元，惟念其犯後坦承犯行，態度尚稱良好，且現已完全清償欠款等一切情狀，量
    處有期徒刑六月，並諭知如易科罰金以三百元折算一日。另說明被告用以行使之
    信用卡四張，雖屬於發卡公司所有，惟其上之「甲○○」署押計四枚、如附表一
    至四所示簽帳單一式二聯，其中顧客收執聯二十二張，被告供稱已丟棄滅失，自
    不予宣告沒收；商店留存聯二十二張，雖未扣案，亦非被告所有，惟無證據足認
    已滅失，且其上有被告所偽造之「甲○○」署押，自應依刑法第二百十九條之規
    定，就其上之「甲○○」署押計二十二枚宣告沒收。經核原判決認事用法並無不
    合，量刑亦屬適當，被告上訴指摘原判決量刑過重，請求從輕量刑，為無理由，
    應予駁回。
四、末查，上訴人即被告乙○○未曾受有期徒刑以上刑之宣告，有台灣高等法院被告
    全國前案紀錄表在卷可稽，本案犯後，被告已將原審判決書附表所示欠款全部償
    還，此有繳款收執聯等資料在卷可稽，亦經原審函詢右開四家銀行屬實，已有該
    四家銀行之回函附卷佐參，犯後深感悔念，且告訴人甲○○在檢察官訊問時，表
    示同意於被告與四家銀行協調達成和解條件時，願由檢察官為緩起訴之處分（見
    九十一年六月二十日訊問筆錄），被告經此偵、審程序及判刑之宣告教訓後，當
    知所警惕而無再犯之虞，本院認其刑之宣告以暫不執行為適當，併予諭知緩刑二
    年，以啟自新。
據上論結，應依刑事訴訟法第三百六十八條、刑法第七十四條第一款，判決如主文。
本案經檢察官郭振昌到庭執行職務。
中      華      民     國      九十二    年      四     月      八      日
                              臺灣高等法院高雄分院刑事第三庭
                                  審判長法官  周賢銳
                                        法官  謝宏宗
                                        法官  黃建榮
右正本證明與原本無異。
如不服本判決應於收受本判決後十日內向本院提出上訴書狀，其未述上訴理由者，
並得於提起上訴後十日內向本院補提理由書狀（均須按他造當事人之人數附繕本)「
切勿逕送上級法院」。
                                      書記官  鄭翠芬
中      華      民     國      九十二      年      四      月     九   日


司法院資訊處製作；財團法人民間司法改革基金會備份。
